臺灣士林地方法院民事裁定　　　　　　　96年度聲字第1433號
聲　請　人　甲○○○
相　對　人　己○○
　　　　　　辛○○○
　　　　　　丙○○
　　　　　　乙○○○
　　　　　　庚○○
　　　　　　丁○○
上　一　人
法定代理人　戊○○
上列當事人間聲請停止執行事件，本院裁定如下：
    主  文
聲請人以新臺幣壹拾伍萬元為相對人供擔保後，本院九十六年度
執字第二三六一八號執行事件之強制執行程序，於本院九十六年
度再易字第七號再審之訴事件裁判確定前，應暫予停止。
    理  由
一、按有回復原狀之聲請，或提起再審或異議之訴，或對於和解
    為繼續審判之請求，或提起宣告調解無效之訴、撤銷調解之
    訴，或對於許可強制執行之裁定提起抗告時，法院因必要情
    形，或依聲請定相當並確實之擔保，得為停止強制執行之裁
    定，強制執行法第18條第2 項定有明文。
二、本件聲請人聲請意旨略以：相對人執本院96年度簡上字第31
    號遷讓房屋等事件勝訴確定判決為執行名義，聲請執行法院
    以96年度執字第23618 號遷讓房屋等事件之強制執行，惟伊
    業已另提起再審之訴，爰依法聲請供擔保裁定停止本院96年
    度執字第23618 號執行事件之強制執行程序（以下稱系爭執
    行程序）等語。
三、查相對人前以本院96年度簡上字第31號勝訴確定判決為執行
    名義，執以向執行法院聲請強制執行，經以96年度執字第23
    618 號遷讓房屋等事件實施強制執行中，事因聲請人對前開
    確定判決有所爭執，另行提起再審之訴，由本院以96年度再
    易字第7 號再審之訴事件受理繫屬中等情，業經本院調取上
    開強制執行及民事訴訟卷宗查核屬實。而聲請人既已依法對
    相對人提起再審之訴，堪認確有強制執行法第18條第2 項所
    定之事由，其陳明願供擔保聲請裁定停止執行，經核於法尚
    無不合，揆之首揭規定，自應准許。
四、又法院依強制執行法第18條第2 項定擔保金額而准許停止強
    制執行之裁定者，該項擔保係備供債權人因停止執行所受損
    害之賠償，其數額應依標的物停止執行後，債權人未能即時
    受償或利用該標的物所受之損害額，或其因另供擔保強制執
    行所受之損害額定之，非以標的物之價值或其債權額為依據
    （最高法院86年度台抗字第442 號、91年度台抗字第429 號
    裁定意旨參照）。本件相對人聲請執行之範圍，乃依前開確
    定判決主文第3 項至第5 項所示，請求執行範圍，包括遷讓
    返還坐落臺北市北投區○○○路○ 段18號1 樓房屋（以下稱
    系爭房屋）部分，及給付新臺幣（以下同）650,287 元、10
    3,125 元，並各自民國95年8 月1 日起、同月11日起至清償
    日止，按週年利率5 ％計算之利息，暨自95年11月10日起至
    返還系爭房屋之日止，按月給付相對人34,375元，及自應給
    付之翌日起至清償日止，按週年利率5 ％計算之利息等項。
    而系爭房屋依系爭執行事件卷附之96年度房屋稅繳納證明書
    所示，其課稅現值為44,800元，關於相對人請求按月給付部
    分，計算至已屆期之96年11月9 日止，再與相對人其他請求
    金錢給付之本金合計，相對人聲請執行之標的物價值與金錢
    債權本金金額，合計為1,225,608 元（不滿1 元按1 元計算
    ，以下同）。而本件相對人因停止強制執行程序可能所受之
    損害，即為停止執行期間所可能發生之債權遲延受償之利益
    。茲參酌各級法院辦案期限實施要點第2 條第7 款規定，民
    事訴訟事件第二審辦案期間為2 年，本件聲請人係向第二審
    法院提起再審之訴，且該事件係不得上訴第三審法院，推估
    本件停止執行期間應為2 年，以上開標準計算，於停止執行
    期間，相對人可能所受損害為122,561 元，另再考量如有其
    他遲滯因素所致延宕之可能，此項擔保金額自應酌予提高數
    額，則當以15萬元為適當，爰酌定為聲請人應供擔保之金額
    予以准許之。
五、爰裁定如主文。
中　　華　　民　　國　　96　　年　　11　　月　　22　　日
                  民事第一庭  審判長法  官  黃小瑩
                                    法  官  洪舜帆
                                    法  官  蕭錫証
以上正本證明與原本無異。
本件裁定不得抗告。
中　　華　　民　　國　　96　　年　　11　　月　　22　　日
                                    書記官  黃王雅寬
附件：計算式
34375x（12+13/30）＝427395.8
44800 +650287+103125+427395.8＝0000000.8
